臺灣高等法院刑事裁定
                                     111年度聲字第3398號
聲  請  人  臺灣高等檢察署檢察官
受  刑  人  劉祥麟




上列聲請人因受刑人數罪併罰有二裁判以上，聲請定其應執行之
刑（聲請案號：111年度執聲字第1631號），本院裁定如下：
    主  文
劉祥麟犯如附表所示各罪所處之刑，應執行有期徒刑拾肆年捌月
。
    理  由
一、聲請意旨略以：受刑人劉祥麟因違反毒品危害防制條例等數
    罪，先後經判決確定如附表，應依刑法第53條、第51條規定
    定其應執行之刑，爰依刑事訴訟法第477條第1項聲請裁定。
二、按裁判確定前犯數罪者，併合處罰之。但有下列情形之一者
    ，不在此限：㈠得易科罰金之罪與不得易科罰金之罪。㈡得易
    科罰金之罪與不得易服社會勞動之罪。㈢得易服社會勞動之
    罪與不得易科罰金之罪。㈣得易服社會勞動之罪與不得易服
    社會勞動之罪。前項但書情形，受刑人請求檢察官聲請定應
    執行刑者，依刑法第51條規定定之。數罪併罰有二裁判以上
    者，應依第51條之規定，定其應執行之刑，同法第50條、第
    53條分別定有明文。準此，合於數罪併罰之數罪，其中有得
    易科罰金之罪與不得易科罰金之罪，須經受刑人請求檢察官
    聲請，始得依刑法第51條第5款之規定定其應執行之刑。
三、經查，本件受刑人因於附表所示日期，犯如附表所示二十三
    罪，先後經臺灣桃園地方法院、臺灣新竹地方法院及本院判
    處如附表所示之刑，均經確定在案。而附表所示各罪，其犯
    罪時間均在附表編號1所示裁判確定日前，本院並為各該犯
    罪事實之最後事實審法院，有上開判決書及本院被告前案紀
    錄表在卷可稽。另受刑人所犯如附表編號3、4、7至9所示得
    易科罰金之罪，與附表編號1、2、5、6、10至13所示不得易
    科罰金之罪，有刑法第50條第1項但書所列情形，經受刑人
    請求檢察官聲請定其應執行之刑，有臺灣桃園地方檢察署依
    102年1月23日修正之刑法第50條調查受刑人是否聲請定應執
    行刑調查表附卷可佐。是檢察官聲請就受刑人所犯附表所示
    各罪所處之刑，定其應執行之刑，本院審核認為正當。經徵
    詢受刑人意見，考量受刑人所犯數罪之罪質、非難程度之異
    同，暨上揭犯罪反應出之人格特性及部分罪刑先前已定之執
    行刑，並衡酌其行為責任與整體刑法目的及相關刑事政策等
    因素，定其應執行刑如主文所示。
四、據上論斷，應依刑事訴訟法第477條第1項，刑法第50條第2
    項、第53條、第51條第5款，裁定如主文。
中　　華　　民　　國　　111 　年　　11　　月　　9 　　日
                  刑事第三庭    審判長法　官  張惠立  
                                      法　官  鄭昱仁
                                      法　官  廖怡貞
以上正本證明與原本無異。
如不服本裁定，應於收受送達後五日內向本院提出抗告狀。
                                      書記官  劉芷含
中　　華　　民　　國　　111 　年　　11　　月　　9 　　日

附表：受刑人劉祥麟定應執行刑案件一覽表
編號  罪  名 宣 告 刑 犯罪日期 偵查機關案號  最後事實審法院案號 判決日期 確定判決法院案號 確定日期 易科罰金  備  註 1 施用第一級毒品 有期徒刑10月 106年6月17日晚間11時許 臺灣桃園 地方檢察 署106 年 毒偵字第 3749、45 71號    臺灣桃園地方法院106 年度審訴字第1483號 107年4月27日 臺灣桃園地方法院106 年度審訴字第1483號 107年5月21日  否 經臺灣新竹地方法院以108年度聲字第824 號裁定定應執行有期徒刑2 年10月 2 施用第一級毒品 有期徒刑7月 106年7月17日下午5時許       否  3 施用第二級毒品 有期徒刑6月 106年6月17日晚間11時許       是  4 施用第二級毒品 有期徒刑3月 106年7月17日下午5時許       是  5 施用第一級毒品 有期徒刑7月 106年10月4 日上午11時許 臺灣桃園地方檢察署106 年度毒偵字第6388號 臺灣桃園地方法院107 年度審訴字第119號 107年4月27日 臺灣桃園地方法院107 年度審訴字第119號 107年5月21日  否  6 施用第一級毒品 有期徒刑7月 107年2月5日凌晨1時許 臺灣新竹地方檢察署107 年度毒偵字第1435號 臺灣新竹地方法院107 年度訴字第752號 107年12月21日 臺灣新竹地方法院107 年度訴字第752號 108年1月8日  否  7 施用第二級毒品 有期徒刑6月 107年2月5日凌晨1時許       是  8 攜帶兇器竊盜 有期徒刑6月 107年1月15日 臺灣桃園地方檢察署108 年度偵字第8983號 臺灣桃園地方法院108 年度審易字第1218號 108年8月29日 臺灣桃園地方法院108 年度審易字第1218號 108年9月23日  是 經臺灣桃園地方法院108 年度審易字第1218號判決定應執行有期徒刑6月 9 行使變造特種文書 有期徒刑2月 107年1月15日至107年1月21日間某日       是  10 販賣第一級毒品 有期徒刑7年8月 107年1月17日 臺灣桃園 地方檢察 署107 年 度偵字第 14883、1 4885、18 422號    臺灣桃園地方法院107 年度訴字第1032號 109年5月26日 臺灣桃園地方法院107 年度訴字第1032號 110年9月30日  否  11 販賣第一級毒品 有期徒刑7年8月(共6罪) 107年1月13日至107年2月2日  臺灣高等法院109 年度上訴字第2608號 109年8月31日 臺灣高等法院109 年度上訴字第2608號 109年10月1日  否 經臺灣高等法院以109 年度上訴字第2608號判決定應執行有期徒刑12年 12 販賣第二級毒品 有期徒刑3年8月(共6罪) 106年12月26日至107年2月3日       否  13 販賣第二級毒品 有期徒刑3年10月 106年12月29日       否